【裁判字號】    97,聲,1837
【裁判日期】    970801
【裁判案由】    聲請迴避
【裁判全文】
臺灣板橋地方法院民事裁定              97年度聲字第1837號
聲  請  人  甲○○
相  對  人  乙○○
訴訟代理人  林凱律師
複代理人    楊一帆律師
相  對  人  丙○○
上列聲請人因與乙○○、丙○○間因拆屋還地事件（本院97年度
重訴字第126號），聲請法官迴避，本院裁定如下：
    主  文
聲請駁回。
聲請訴訟費用由聲請人負擔。
    理  由
一、本件聲請意旨略以：相對人乙○○以坐落臺北縣中和市○○
    段山腳小段53之3 地號土地（下稱53之3 地號土地）為其所
    有，起訴請求丙○○拆除坐落53之3 地號土地上門牌號碼臺
    北縣中和市○○路161 巷32號房屋（下稱系爭房屋），經鈞
    院以97年度重訴字第126 號受理，然丙○○為一識字有限，
    久年病痛纏身之八旬老榮民，於民國96年底為償舊債而將系
    爭房屋讓與聲請人，惟系爭房屋為違章建築，基地無產權，
    僅先付部分價款，餘款俟齊備後付清。不意原告取得53之3
    地號土地所有權，並隨即起訴請求丙○○拆屋還地，聲請人
    與丙○○利害與共，為給予協助，聲請人乃於97年6 月30日
    聲明參加訴訟，並於同年7 月3 日到庭擬代丙○○為訴訟行
    為，竟為黃信滿法官所禁止，經一再表明為參加人，仍不稍
    容，嚴令斥退聲請人。查聲請人參加訴訟因提出參加書狀於
    法院而生效，法院即應使參加於訴訟，即令參加訴訟經裁定
    駁回，於未確定前，法律仍明文許參加人得為訴訟行為，是
    黃法官自始迄今均禁止參加人參與訴訟，顯屬有違。況被告
    生活困窘，原告強勢霸氣，兩造強弱之勢懸殊，黃法官於97
    年7 月3 日當庭猶指示要相對人丙○○自行出庭，禁止參加
    人參與訴訟行為，即就8 月21日新訂期日，迄仍拒不通知參
    加人，偏頗至為顯然，爰依民事訴訟法第33條第1 項第2 款
    、第2 項但書，聲請黃法官迴避等語。
二、按民事訴訟法第33條第1 項第2 款所謂足認法官執行職務有
    偏頗之虞之情形，係指法官於訴訟之結果有利害關係或於當
    事人有親交嫌怨等客觀事實，足使人疑其為不公平之審判者
    而言。若法官僅於訴訟程序之指揮或容納當事人調查證據之
    聲請或其他類此情形，不能認為其有聲請迴避之原因。且此
    種迴避原因，依同法第34條第2 項、第284 條之規定，應提
    出能即時調查之證據以釋明之。
三、經查聲請人固於97年7 月1 日具狀聲明參加本院97年度重訴
    字第126 號拆屋還地事件，然查聲請人已自陳其於97年7 月
    3 日到庭，係為給予相對人丙○○協助，而擬代丙○○為訴
    訟行為，是聲請人當日顯係以丙○○之訴訟代理人身分到場
    ，聲請人復未釋明其有何符合司法院所頒「民事事件委任非
    律師為訴訟代理人許可準則」所列得許可非律師為訴訟代理
    人之情形，是本院97年度重訴字第126 號承審法官於97年7
    月3 日言詞辯論期日，未許可聲請人為丙○○之訴訟代理人
    ，並通知丙○○本人到場，其訴訟指揮並無違誤。至聲請人
    主張其聲明參加訴訟之部分，本件承審法官於97年7 月4 日
    收到聲請人之聲請狀後，即於該聲請狀上批示「參加書狀繕
    本送原告及被告丙○○」等語，並無聲請人所指禁止聲請人
    參加訴訟之情事，顯難認黃法官執行職務有何偏頗之虞。本
    件聲請人聲請法官迴避，其所舉之原因均與上述情形不合，
    其聲請法官迴避，不應准許。
四、依民事訴訟法第95條、第78條，裁定如主文。
中    華    民    國    97    年    8     月    1     日
                  民事第一庭    審判長法  官  李世貴
                                      法  官  陳翠琪
                                      法  官  周舒雁
以上正本係照原本作成
如對本裁定抗告須於裁定送達後10日內向本院提出抗告狀，並應
繳納抗告費新台幣1,000元。
中    華    民    國    97    年    8     月    1     日
                                      書記官  許慧貞


司法院資訊處製作；財團法人民間司法改革基金會備份。
